【裁判字號】    98,訴,2272
【裁判日期】    991012
【裁判案由】    給付服務費用
【裁判全文】
臺灣桃園地方法院民事判決              98年度訴字第2272號
原      告
即反訴被告  甡活公寓大廈管理維護有限公司
法定代理人  辛○
訴訟代理人  戊○○
            乙○○
被      告
即反訴原告  快樂GO社區管理委員會
法定代理人  己○○
訴訟代理人  蔡岳龍律師
上列當事人間請求給付服務費用事件，於民國99年9 月14日言詞
辯論終結，本院判決如下：
    主  文
被告應給付原告新臺幣壹拾捌萬肆仟捌佰元，及自民國九十八年
九月十日起至清償日止，按年息百分之五計算之利息。
訴訟費用由被告負擔。
本判決第一項得假執行。但被告如以新臺幣壹拾捌萬肆仟捌佰元
為原告預供擔保，得免為假執行。
反訴原告之訴及假執行之聲請均駁回。
反訴訴訟費用由反訴原告負擔。
    事實及理由
壹、本訴部分：
一、按當事人喪失訴訟能力或法定代理人死亡或其代理權消滅者
    ，訴訟程序在有法定代理人或取得訴訟能力之本人承受其訴
    訟以前當然停止；又聲明承受訴訟，應提出書狀於受訴法院
    ，由法院送達於他造，民事訴訟法第170 條及第176 條分別
    定有明文。查本件被告社區管理委員會之法定代理人原為賴
    芝嫻，嗣於訴訟中變更為己○○，己○○並已於民國98年12
    月8 日具狀聲明承受訴訟，有民事答辯(一)狀附卷可稽（參見
    本院98年度桃簡調字第788 號卷第16頁），於法洵屬有據，
    應予准許。
二、原告起訴主張：緣兩造間訂有社區物業管理維護服務契約書
    （下稱系爭契約），就坐落桃園縣蘆竹鄉○○○路13-14 號
    之「快樂GO社區」之物業管理維護工作交由原告負責，期間
    自97年9 月18日起至98年9 月18日止，每月物業管理維護費
    為新臺幣（下同）92,400元（含稅），約定被告應按月於原
    告提供服務後之次月15日內給付，並將前揭費用匯入原告所
    指定之國泰世華銀行大興分行帳戶。詎被告迄今尚有98年2
    、3 月份之物業管理維護費合計184,800 元尚未支付，且屢
    經催討，被告竟拒絕給付。為此，爰依系爭契約之法律關係
    ，提起本件訴訟，請求判命被告如數給付，並聲明：除供擔
    保金額外，餘如主文所示。
三、被告則以：被告就應給付與原告之98年2 、3 月份物業管理
    維護費，已分別於98年2 月28日由總幹事丁○○，及於同年
    3 月31日由總幹事丙○○，悉數以現金方式交付與原告，而
    被告之財務委員許姿妗於98年4 月上旬為釐清社區帳目主動
    以電話向原告詢問被告社區是否尚有未付清之款項時，原告
    公司人員亦答覆稱無，是原告如仍主張被告尚有費用未為給
    付，自應由原告就此負舉證責任。又者，原告公司自97年6
    月1 日起至98年9 月15日止，其間所派駐擔任被告社區總幹
    事之庚○○、丁○○及丙○○等人，皆有為被告代收管理費
    等收入及支出相關開銷之職責，渠等每月並根據相關單據製
    作該月份之財務報表及蓋章於上後送交管理委員會；詎渠等
    於97年6 月起至98年4 月3 日止所製作之財務報表，經98年
    4 月3 日新任之財務委員比對後，竟發現每月財務報表上所
    載收入金額皆有短缺數萬元而為不實登載之情形，且被告所
    有財務資料及單據皆由原告公司人員保管，然原告公司人員
    於派駐期間未能妥善保管被告之財務報表等文件及相關電腦
    檔案，竟發生文件散失及電腦中毒、檔案全遭刪除之情事，
    致使被告對內財務管理因此發生困難，嚴重侵害被告社區之
    權利；而依兩造間所簽署之系爭契約第2 條第1 項及契約附
    件一關於公共行政事務工作人員勤務職掌第6 、7 、10、11
    、17、22點之約定，原告公司所派遣之管理中心主任（即總
    幹事）職務本為執行被告之指示及決議，是渠等未盡善良管
    理人之注意義務執行職務而不實登載每月收入於財務報表，
    致被告受有502,608 元之損失，故即便認被告尚應給付原告
    98年2 、3 月份之物業管理維護費，然被告仍得以前揭損害
    賠償請求權為主動債權，主張與原告之前揭物業管理維護費
    請求權抵銷等語，資為置辯，並聲明：原告之訴駁回；如受
    不利判決，願供擔保，請准宣告免為假執行。
四、兩造不爭執之事實：
  (一)兩造間先後確有簽立如本院98年度司促字第26547 號支付命
    令卷（下稱司促卷）第4 至10頁及本院98年度桃簡調字第78
    8 號卷（下稱桃簡調卷）第41至46頁所示之系爭契約，雙方
    約定被告將址設桃園縣蘆竹鄉○○○路33號之「快樂GO社區
    」之物業管理維護工作交由原告負責，期間自97年6 月18日
    起至98年9 月18日止，每月物業管理維護費為92,400元（含
    稅），被告應於次月15日內自行匯入原告設於國泰世華銀行
    大興分行帳號000-00-000000-0 號之帳戶內。
  (二)原告先後派駐庚○○（97年6 至8 月）、丁○○（97年10月
    至98年2 月）及丙○○（98年3 至9 月）至被告社區擔任總
    幹事。
  (三)原告於98年2 、3 月確有依約為被告提供物業管理維護服務
    。
  (四)原告於98年2 月15日及3 月15日確有開立桃簡調卷第32、37
    頁所示之發票2 紙與被告。
  (五)被告所提出桃簡調卷第29頁所示之被告社區自97年6 月至98
    年4 月3 日止之每月收入差額表，係由被告社區第3 屆管理
    委員會命當時擔任總幹事之丙○○所製作。
  (六)原告關係企業即生活保全股份有限公司曾另案請求被告給付
    98年2 、3 月份駐衛保全服務費合計170,100 元，並經本院
    以99年度桃簡字第352 號判決被告應如數給付確定在案（下
    稱另案保全服務費訴訟）。
五、兩造於本院99年9 月14日言詞辯論期日，協議簡化爭點如下
    ：
  (一)被告是否已給付原告98年2 、3 月份物業管理維護費？原告
    起訴請求被告給付上開費用，有無理由？
  (二)被告主張因原告所派駐之總幹事不實登載每月收入於財務報
    表，致被告社區自97年6 月起至98年4 月3 日止收入共短缺
    502,608 元，有無理由？被告主張原告就此應負民法第184
    、188 條侵權行為連帶損害賠償責任，並以此與原告上開物
    業管理維護費用請求權抵銷，有無理由？
  (三)被告反訴請求原告就上開短缺金額，應依民法第184 、188
    條之規定負侵權行為損害賠償責任，有無理由？（詳反訴部
    分論述）
六、本院之判斷：
  (一)被告尚未給付原告98年2 、3 月份物業管理維護費，故原告
    起訴請求被告給付上開費用，為有理由：
    1.本件原告主張被告迄今尚積欠其98年2 、3 月份物業管理
      維護費合計184,800 元未付等語，惟為被告所否認，並辯
      稱上開費用已交由被告社區之總幹事丁○○及丙○○以現
      金方式交付原告云云。經查，參依兩造間所簽訂之系爭契
      約第4 條第2 項已載明：「甲方（即被告）每月應付乙方
      （即原告）服務費92,400元整（含稅）。並應於次月15日
      內自行匯入乙方指定之國泰世華銀行大興分行帳戶（戶名
      ：甡活公寓大廈管理維護有限公司，帳號：000-00-00000
      0-0 ）或即期票據支付」等語，有系爭契約書在卷可稽（
      參見司促卷第5 頁、桃簡調卷第42頁）；又原告主張被告
      應給付與原告之歷月物業管理維護費，除98年2 、3 月份
      無轉匯紀錄，亦無開立即期票據代為給付外，其餘自97年
      7 月起至98年9 月止，被告均係將各月應給付之費用悉數
      匯入原告所指定之國泰世華銀行大興分行上開帳戶等情，
      有原告所提出之歷次服務費收款明細及國泰世華銀行大興
      分行帳戶存摺明細附卷可查（參見本院第41、44至59頁）
      ，且為被告於本院審理中所未加爭執。足見原告主張兩造
      間約定被告每月應給付之物業管理維護費係以匯款或即期
      票據支付，而被告迄未給付98年2 、3 月份之物業管理維
      護費等語，並非全然無據。
    2.至被告雖辯稱98年2 、3 月份之物業管理維護費已交由總
      幹事丁○○及丙○○以現金給付原告云云。惟查，就究有
      無經手被告每月應付與原告之物業管理維護費乙節，證人
      丙○○於本院審理中結證稱：伊並不清楚被告支付原告物
      業管理維護費之情形，因為伊完全沒有經手等語（參見本
      院卷第62頁背面），核與其於另案保全服務費訴訟審理中
      結證稱：款項伊都未經手等語相符（參見本院99年度桃簡
      字第352 號99年4 月6 日調解程序筆錄第3 、4 頁），另
      證人丁○○於另案保全服務費訴訟審理中亦結證稱：對廠
      商之付款都是由管委會付款，伊並未親自交付，也不是由
      伊轉帳，據伊所知服務費應該都是轉帳匯款等語（參見同
      上調解筆錄第2 頁），均核與證人即被告社區前任主任委
      員王羿娟於本院審理中結證稱：被告並未支付原告98年2
      、3 月份物業管理維護費共184,800 元，因為伊沒有付，
      所以伊知道；伊擔任主委期間物業管理維護費都是以現金
      支付，若原告公司有過來社區伊就直接拿現金給原告公司
      ，若原告沒有來被告社區就用匯款，並不會由總幹事轉手
      等語情節一致（參見本院卷第89頁背面、第90頁）；參以
      被告主張98年2 、3 月份物業管理維護費係經由總幹事丁○○及丙○○以現金給付原告云云，不惟與前揭系爭契約
      約定不符，亦與兩造間往常作法迥異，均已如前述，顯見
      被告此部分之辯詞與事實尚有出入，自難採信屬實。
    3.又被告復辯稱：由98年2 、3 月份之支出傳票及財務報表
      上已有相關人員蓋章，並原告亦已開立發票等情觀之，足
      證被告確已給付云云。惟查，就原告開立發票及被告社區
      製作支出傳票、財務報表之流程一節，業據證人丁○○於
      另案保全服務費訴訟審理中結證稱：伊收到發票或請款單
      後，就會製作支出傳票，並將發票或請款單交給被告，再
      由被告匯款，至於被告嗣後有無匯款伊並不清楚，因為並
      非由伊負責交付款項或匯款，另伊於支出傳票上蓋章，僅
      係表示被告將依該支出傳票匯款等語（參見本院99年度桃
      簡字第352 號99年4 月6 日調解程序筆錄第2 、3 頁）；
      亦據證人丙○○於本院審理中結證稱：98年3 月份支出傳
      票並非伊所製作，且傳票上亦無伊之蓋章，另財務報表係
      由主委所製作，待原告公司看過確認無誤後再由伊蓋章，
      伊並未經手製作匯款單或幫被告社區匯款等語（參見本院
      卷第62頁背面、第63頁）；是依上開證人所述，渠等任職
      被告社區總幹事期間均未經手物業管理維護費之匯付過程
      ，僅係將原告所交付之發票轉交被告處理付款事宜，繼經
      被告告知已繳費後，即於被告所製作之財務報表上蓋章，
      並未實際查核各該款項是否確實支出，則98年2 、3 月份
      財務報表上之記載，是否確與實際付款情形相符，即顯非
      無疑。參以證人甲○○於另案保全服務費訴訟審理中已結
      證稱：製作財務報表係將該月份應支出之款項列入報表內
      ，以供住戶閱覽，僅為管理委員會之作業流程，不代表已
      經支出或匯款等語（參見本院99年度桃簡字第352 號99年
      4 月6 日調解程序筆錄第6 頁）；復於本院審理中結證稱
      ：製作支出傳票並不代表已經支出，僅代表這個月將會支
      出該筆款項等語明確（參見本院卷第90頁），堪認上開支
      出傳票及財務報表，僅係供被告社區住戶了解財務收支情
      形，並作為內部作業記帳之依據，自難以支出傳票及財務
      報表上有98年2 、3 月份物業管理維護費支出之記載，即
      得逕予認定被告已支付該部分款項之事實，是被告此部分
      之抗辯亦屬乏據，尚無足採。
    4.再被告復辯稱：系爭契約直至98年9 月中旬方為終止，於
      此之前，若原告未曾收到98年2 、3 月份之費用，理應即
      時催討而未為之，且仍繼續派遣管理人員至被告社區服務
      云云。然觀諸原告所提出之上開歷次服務費收款明細及國
      泰世華銀行大興分行帳戶存摺明細所示（參見本院第41、
      44至59頁），被告每月給付物業管理維護服務費之時間，
      多未依系爭契約第4 條第2 項所約定於每月15日前匯付完
      成，且其所匯款項有時亦會匯入原告關係企業即生活保全
      股份有限公司設於國泰世華銀行大興分行之帳號000-00-0
      0000 0-0號帳戶內，而與被告每月應給付之駐衛保全服務
      費用混雜致無法區分，故原告本即不易由存摺明細判斷被
      告是否確有按時繳納相關費用；況縱使原告確實知悉被告
      欠繳費用而未即時採取應變措施，然僅憑此亦無從據以推
      論被告業已履行給付相關費用之義務，是被告上開所陳辯
      詞，仍委無可採。此外，被告就其所主張已給付98年2 、
      3 月物業管理維護費之有利事實，並未再舉其他事證以供
      本院審酌，本院自難逕為有利被告之認定。從而，原告請
      求被告給付上開98年2 、3 月份物業管理維護費費用，確
      屬有據，應予准許。
  (二)被告主張因原告所派駐之總幹事不實登載每月收入於財務報
    表，致被告社區自97年6 月起至98年4 月3 日止之收入共短
    缺502,608 元，原告就此應連帶負侵權行為損害賠償責任，
    並以該損害賠償債權與應付與原告之物業管理維護費債務抵
    銷，為無理由：
    1.按當事人主張有利於己之事實者，就其事實有舉證之責任
      ，民事訴訟法第277 條前段定有明文。又按不負舉證責任
      之當事人，為否定或辯駁負舉證責任者主張之事實所提出
      之反證，即令不足使法院信其否定或辯駁為真實，倘負舉
      證責任之當事人就利己事實，尚未提出可使法官之心證達
      到確信為真實程度之本證，仍屬未盡其應負之舉證責任。
      再按損害賠償之債，以有損害之發生及有責任原因之事實
      ，並二者之間，有相當因果關係為成立要件；故原告所主
      張損害賠償之債，如不合於此項成立要件者，即難謂有損
      害賠償請求權存在（最高法院48年台上字第481 號判例意
      旨參照）。
    2.經查：
      (1)本件被告主張原告之受僱人即總幹事庚○○、丁○○及
        丙○○等人，於派駐被告社區期間未按每月收入核實製
        作財務報表致被告受有損害云云，無非係以其所提出被
        告社區自97年6 月至98年4 月3 日止之每月收入差額表
        及歷次財務報表為證（參見桃簡調卷第29、35、39、47
        至133 頁）。惟查，就被告社區每月財務報表之製作過
        程，業據證人庚○○於本院審理中結證稱：伊係依持有
        之單據製作財務報表，製作完成後連同所收單據一併交
        由主任委員、財務委員，而財務報表於主任委員、財務
        委員簽名後，會回交與總幹事公告，當時主任委員及財
        務委員均從未質疑伊所製作出之財務報表金額不正確，
        伊不清楚為何被告統計、核對後之金額會有不符等語（
        參見本院卷第88、89頁），亦據證人丙○○於本院審理
        中結證稱：伊從未製作財務報表，且無持有相關單據，
        財務報表是由主任委員所製作，原告看過認為沒有問題
        就交給伊蓋章等語（參見本院卷第62頁背面），均核與
        證人甲○○於本院審理中結證稱：伊擔任主任委員期間
        之財務報表，除庚○○部分係由其親自製作外，丁○○
        因有1 至2 個月回香港，故由伊製作，待丁○○回來後
        再交丁○○核對蓋章，而丙○○部分只負責將單據交給
        伊製作財務報表，伊任職期間之每月財務報表與單據之
        內容均相符等語情節相符（參見本院卷第90頁）。是原
        告派駐於被告社區之總幹事庚○○及丁○○每月所製作
        之財務報表既均係經被告社區主任委員審核無訛，甚且
        總幹事丙○○派駐於被告社區期間之每月財務報表均係
        由被告社區主任委員所製作，則被告主張原告派駐被告
        社區之總幹事於派駐期間均未按每月收入核實製作財務
        報表云云，是否屬實，已顯非無疑。
      (2)又上開原告所提出之每月收入差額表係被告社區第3 屆
        新任主任委員、財務委員要求總幹事丙○○依現存單據
        製作乙情，業據證人丙○○於本院審理中結證稱：上開
        每月收入差額表係伊依第3 屆主任委員、財務委員之要
        求，由第2 屆管理委員會移交之單據資料整理出各月份
        收入而製作等語明確（參見本院卷第63頁、第64頁背面
        ），且為兩造於本院審理中所不爭執。則被告所提出之
        上開每月收入差額表既係依現存單據所製作，縱其計算
        之結果確與每月財務報表之金額容有出入，然金額不一
        致之原因本即有數端，究係相關單據於移交過程中業已
        滅失，抑或計算過程中發生人為計算錯誤，甚或款項係
        遭他人非法侵占等，均非毫無可能，是於被告就此未提
        出相關具體事證前，要難遽認被告確實受有其所主張每
        月短差收入之損害。況且，縱便被告主張其受有每月短
        差收入侵害一情屬實，然細觀系爭契約及附件一關於公
        共行政事務工作人員之勤務職掌內容（參見司促卷第5
        至8頁 、桃簡調卷第42至46頁），兩造間並未有總幹事
        應每月製作財務報表及原告應定期查核財務報表之約定
        ，而就此證人甲○○於本院審理中亦結證稱：財務報表
        製作完成後，並不需要交給原告確認、核對，但原告一
        段時間會過來看被告社區狀況，財務報表都是與單據釘
        在一起，若原告過來審核，伊與總幹事都會在旁，而原
        告僅能就伊所提供之單據與財務報表核對等語明確（參
        見本院卷第90頁背面），足見不惟原告所派駐於被告社
        區之總幹事無製作財務報表之義務，甚且原告亦無定期
        查核財務報表之契約責任，更遑論縱原告欲查核財務報
        表之正確性，亦僅能就被告社區主任委員提供之單據與
        財務報表進行核對，自難逕認原告或其所派遣之總幹事
        於執行職務時有何未盡善良管理人注意義務之情形。
    3.綜上所述，依被告所提證據，均尚難遽予證明原告派駐於
      被告社區之總幹事確有不實填載財務報表之情形，亦無從
      逕予認定被告確實受有其所主張每月短差收入之損害，甚
      或其所受之損害係因原告或所派遣之總幹事所致。則被告
      既無法證明其確有發生損害之情事，抑或所受損害與原告
      或所派遣之總幹事執行職務行為間存在相當因果關係，其
      依民法侵權行為之法律關係，請求原告賠償其財產上之損
      害，於法即屬無據，自亦無從與原告前揭物業管理維護費
      請求權互為抵銷。是被告上開所為抵銷之抗辯，當無足採
      。
七、末按給付有確定期限者，債務人自期限屆滿時起，負遲延責
    任；遲延之債務，以支付金錢為標的者，債權人得請求依法
    定利率計算之遲延利息；應付利息之債務，其利率未經約定
    ，亦無法律可據者，週年利率為5%，民法第229 條第1 項、
    第233 條第1 項前段及第203 條分別定有明文。查依系爭契
    約第4 條第2 項之約定，已可推知被告應按每月15日內給付
    前月份應給付之物業管理維護費，是兩造間就每月之物業管
    理維護費已定有給付期限，又係以支付金錢為標的，則被告
    未依約給付98年2 、3 月份物業管理維護費，至遲自98年3
    月16日起即均已屆清償期。是以，原告主張被告應自支付命
    令送達送達之翌日起（即98年9 月10日）起清償日止，按法
    定利率即年息5%計算之利息，即屬有據，應予准許。
八、從而，原告依據系爭契約之法律關係，請求被告給付184,80
    0 元，及自98年9 月10日起至清償日止，按年息5%計算之利
    息，為有理由，應予准許。
九、本訴判決所命被告給付原告之金額未逾50萬元，依民事訴訟
    法第389 條第1 項第5 款規定，應依職權宣告假執行。又被
    告陳明願供擔保請准宣告免為假執行，經核並無不合，爰酌
    定相當之金額准許之。
十、本件本訴事證已臻明確，兩造其餘攻擊或防禦方法及未經援
    用之證據，經本院斟酌後，認為均不足以影響本訴判決之結
    果，自無再逐一詳予論駁之必要，併此敘明。
貳、反訴部分：
一、按被告於言詞辯論終結前，得在本訴繫屬之法院，對於原告
    及就訴訟標的必須合一確定之人提起反訴；又反訴之標的，
    如專屬他法院管轄，或與本訴之標的及其防禦方法不相牽連
    者，不得提起，民事訴訟法第259 條及第260 條第1 項分別
    定有明文。查本件反訴之訴訟標的與本訴訴訟標的，其攻擊
    防禦方法相牽連，且非專屬於他法院管轄，揆諸前揭法文意
    旨，本件反訴之提起為合法，應予准許。
二、反訴原告起訴除引用本訴部分之陳述外，並主張：反訴被告
    於97年6 月1 日起至98年9 月15日止，派駐擔任反訴原告社
    區總幹事之庚○○、丁○○及丙○○等人，於97年6 月起至
    98年4 月3 日止所製作之財務報表均有不實登載之情形，致
    使反訴原告受有502,608 元之損失；且反訴被告明知反訴原
    告社區之前任主任委員於上開財務報表上有虛灌數字為不實
    登載之行為，為協助長期隱瞞，竟指示其所屬派駐之總幹事
    於財務報表上蓋章，包庇前任主任委員等不肖住戶盜領反訴
    原告之款項，掩飾渠等犯罪之行為；又反訴被告公司人員於
    派駐反訴原告社區期間，未能妥善保管反訴原告之財務報表
    等文件及相關電腦檔案，竟發生文件散失及電腦中毒、檔案
    全遭刪除等情事。是反訴被告既為其所派駐總幹事之僱用人
    ，即應與其受僱人連帶負侵權行為損害賠償責任，且因反訴
    被告公司之人員，有前述未盡善良管理人注意義務執行職務
    之情事，反訴被告亦應負債務不履行之賠償責任等語。為此
    ，爰依民法第184 條、第188 條之規定，提起本件反訴，並
    聲明：反訴被告應給付反訴原告502,608 元，及自反訴起訴
    狀繕本送達之翌日起至清償日止，按年息5%計算之利息；願
    提供現金或等值之有價證券為擔保，請准宣告假執行。
三、反訴被告則以：據反訴原告所提出之證據資料以觀，於97年
    6 月至98年4 月間之財務報表均係由社區前任主任委員甲○○所編製，並非由總幹事為之，此情亦經甲○○於另案保全
    服務費訴訟審理中結證無訛；而於反訴原告所提出之前揭每
    月收入差額表，乃係總幹事丙○○應社區新任主任委員之要
    求所製作，係欲對甲○○提出侵占告訴之用，惟部分資料憑
    證並未蒙反訴原告完全交付予丙○○，且亦未隨負任何收付
    款單據，故丙○○僅得依當時所可取得之資料進行登錄，如
    反訴原告主張反訴被告公司派遣之總幹事有何侵權之行為，
    應由反訴原告負舉證之責等語，資為置辯，並聲明：如主文
    第四項所示。
四、經查，反訴原告提起本件反訴，無非係以其所提出被告社區
    自97年6 月至98年4 月3 日止之每月收入差額表及歷次財務
    報表為證（參見桃簡調卷第29、35、39、47至133 頁）。惟
    查，反訴被告派駐於反訴原告社區之總幹事庚○○及丁○○
    每月所製作之財務報表，均係經被告社區前任主任委員甲○○審核無誤，且總幹事丙○○派駐反訴原告社區期間，每月
    財務報表均係由甲○○所製作，均已如前述，已難逕認確有
    反訴原告所稱反訴被告派駐之總幹事於派駐期間不實填載每
    月財務報表之情事；況且，反訴原告就其所主張每月短差收
    入之損害，除提出上開其命總幹事丙○○依現存單據所製作
    之每月收入差額表外，並未就此再提出其他證據以供本院調
    查、審酌，而如前所述，上開每月收入差額表與每月財務報
    表金額不一致之原因諸多，則於反訴原告就此未再提出相關
    具體事證前，亦難遽認其確實受有此部分之損害；再反訴原
    告復主張反訴被告包庇前任主任委員盜領款項，且所派駐於
    反訴原告社區之總幹事未妥善保管相關電腦檔案，致文件散
    失及電腦檔案全遭刪除云云，惟其於本院審理中始終未就此
    提出任何證據以為證明，是否僅係其主觀臆測之詞，要非無
    疑，自難逕予認定為真。從而，反訴原告僅以其自行整理之
    每月出入差額表，及總幹事庚○○、丁○○、丙○○係反訴
    被告所僱用、派任，即據以主張反訴被告就其每月收入短差
    損害應負僱用人之連帶損害賠償責任云云，於法顯屬無據，
    不應准許。
五、基此，反訴原告依民法第184 條及第188 條之規定，請求反
    訴被告應給付502,608 元，及自反訴起訴狀繕本送達之翌日
    起至清償日止，按年息5%計算之利息，為無理由，應予駁回
    。又反訴原告之訴既經駁回，其假執行之聲請，已失所附麗
    ，應併予駁回。
六、本件反訴事證已臻明確，兩造其餘攻擊或防禦方法及未經援
    用之證據，經本院斟酌後，認為均不足以影響本判決之結果
    ，自無再逐一詳予論駁之必要，併此敘明。
參、據上論結，本件原告之訴為有理由，反訴原告之訴則為無理
    由，依民事訴訟法第78條、第389 條第1 項第5 款、第392
    條第2 項，判決如主文。
中    華    民    國    99    年     10    月    12   日
                  民事第一庭  法  官  陳振嘉
正本係照原本作成。
如對本判決上訴，須於判決送達後20日內向本院提出上訴狀。如
委任律師提起上訴者，應一併繳納上訴審裁判費。
中    華    民    國    99    年    10    月    12    日
                              書記官  谷貞豫

司法院資訊處製作；財團法人民間司法改革基金會備份。
